【裁判字號】    90,易,608
【裁判日期】    901023
【裁判案由】    違反著作權法
【裁判全文】
臺灣雲林地方法院刑事判決                            九十年度易字第六八號
    公  訴  人  臺灣雲林地方法院檢察署檢察官
    被      告  甲○○
                丙○○
右列被告因違反著作權法案件，經檢察官提起公訴（九十年度偵字第三０六五號），
本院判決如左：
    主  文
甲○○、丙○○共同以明知為侵害著作權之物，意圖營利而交付之方法，侵害他人之
著作權，均各處有期徒刑陸月，如易科罰金以佰元折算壹日。
扣案盜版ＣＤ唱片六片均沒收。
    事  實
一、甲○○、丙○○明知盜版ＣＤ唱片係侵害他人著作權之物，亦明知葉啟田所演唱
    「熱情」專輯、江蕙所演唱「ＪＯＤＹ」專輯，分別屬於寶星傳播有限公司（下
    稱寶星公司）、大信唱片股份有限公司（下稱大信公司）之錄音著作，非經著作
    權人之同意，不得販賣違法重製之盜版ＣＤ唱片。甲○○、丙○○竟基於共同意
    圖營利之犯意聯絡，於民國（下同）九十年七月二十六日晚間八時三十分許，在
    雲林縣麥寮鄉○○路夜市攤位，以每片九十元之價格販賣盜版ＣＤ唱片，賣出葉
    啟田、江蕙上開專輯之盜版ＣＤ唱片各一片給全員集合國際多媒體股份有限公司
    （下稱全員集合公司）職員乙○○（全員集合公司係受寶星、大信公司之委任主
    張相關訴訟權利）。嗣經乙○○報警後，於當晚十點許協同警方在上揭攤位當場
    查獲，並扣得未賣出之盜版ＣＤ唱片「葉啟田‧熱情」專輯四片、「江蕙‧ＪＯ
    ＤＹ」專輯二片。
二、案經寶星、大信公司委由全員集合公司訴由雲林縣警察局台西分局報告臺灣雲林
    地方法院檢察署檢察官偵查起訴。
    理  由
一、被告甲○○、丙○○雖然承認在上開時地被查獲看顧盜版ＣＤ攤位，但否認有何
    犯行。二人均辯稱：我們由臺北下來遊玩，只是在麥寮夜市逛街時，該攤位老闆
    說要去吃飯，我們才好心幫他看顧攤位，沒想到竟被誤會販賣盜版ＣＤ云云。惟
    查：（一）前開事實，業經告訴代理人乙○○指訴明確，並有盜版ＣＤ光碟六片
    、授權書等可資佐證。而告訴代理人乙○○並指稱「我於九十年七月二十六日二
    十時三十分就到該處查看，全程看見丙○○、甲○○販賣盜版ＣＤ，待警方於二
    十二時前來時，在同一處查獲丙○○、甲○○。」（九十年七月二十六日警訊筆
    錄），顯見被告二人係自己擺攤至少二小時以上，並非受託照顧攤位。（二）經
    檢察官及本院受命法官隔別訊問被告二人所辯到南下雲林遊玩及逛街之始末，甲○○先則在偵查中辯稱：我們到麥寮是要找丙○○住麥寮的朋友，老闆載我們下
    來就離開，我們是坐計程車到夜市云云（偵查卷第九頁）；但甲○○在本院審理
    中又改稱：本次是老闆丁○○開車載我們南下，我們是為了到老闆老家遊玩，我
    們只有在老闆家及附近田野逛而已，後來我們去逛夜市時，老闆停車在旁邊等我
    們，他在車上先休息一會兒，並沒有跟我們一起逛云云（九十年九月十九日訊問
    筆錄）。而丙○○在偵查中辯稱：我們凌晨下來到我師父家住，中午到麥寮街上
    逛，我們走路到夜市云云（偵查卷第十頁背面），但在本院審理中又改稱：我們
    於南下後，隔天就去打保齡球，然後師父就叫我們自己去逛夜市，我們到夜市時
    ，已快八點了，師父叫我們去逛夜市後，他就去找朋友了，當天我們是走了很久
    才走到夜市的（九十年九月十九日訊問筆錄）。究竟二人係如何到夜市？老闆丁○○有無同行？南下找哪位朋友遊玩？到何處遊玩？被告二人自己先後所辯已有
    矛盾，彼此所辯內容更是南轅北轍，漏洞百出。（三）該攤位所賣ＣＤ一片九十
    元，且扣案ＣＤ唱片是自行燒錄之裸片並以透明塑膠盒包裝，內部僅以白色紙張
    繕打歌名，業經本院勘驗屬實（詳本院審判筆錄），其包裝簡陋，品質粗糙，任
    何人一望即知屬於盜版產品。按理避嫌猶恐不及，焉有甘冒可能被追訴之風險而
    為陌生人顧攤賣貨之理？反之，該陌生人既與被告二人素昧平生，豈可能將自己
    賴以謀生之貨物交被告等全權處理？（四）綜上所述，被告所辯逛夜市受託看顧
    攤位云云，僅屬臨訟杜撰卸責之詞，不足採信。本案事證明確，被告之犯行已可
    認定。
二、核被告所為，係犯著作權法第第九十三條第三款之以八十七條第二款明知為侵害
    著作權之物，意圖營利而交付罪。被告二人有犯意聯絡與行為分擔，均為共同正
    犯。爰審酌被告並無前科，有臺灣高等法院被告全國前案紀錄表可稽，素行良好
    ，意圖暴利而設攤販賣盜版ＣＤ唱片攫取著作權人應得之商業利益，漠視著作權
    人為創作所投注之大量心力，嚴重侵害他人權利，惡性非輕，犯後一再杜撰事實
    ，妨害司法調查，態度不佳等一切情狀，各量處如主文所示之刑，並諭知易科罰
    金之折算標準。另扣案盜版ＣＤ唱片六張，係被告所有，且犯罪所用之物，應依
    刑法第三十八條第一項第二款之規定宣告沒收。
據上論斷，應依刑事訴訟法第二百九十九條第一項前段、刑法第十一條前段、第二十
八條，著作權法第九十三條第三款、第八十七條第二款、刑法第三十八條第一項第二
款、第四十一條第一項前段，罰金罰鍰提高標準條例第二條，判決如主文。
本案經檢察官施添寶到庭執行職務。
中      華      民      國      九十      年      十     月    二十三   日
                                    臺灣雲林地方法院刑事第一庭
                                        審判長法官  康  樹  正
                                              法官  劉  為  丕
                                              法官  葉  明  松
右正本證明與原本無異。
如不服本判決，應於判決送達後十日內向本院提出上訴狀( 應附繕本 )。
                                            書記官  陳  善  永
中      華      民      國      九十      年      十     月    二十三   日
附錄論本案罪科刑法條
著作權法第八十七條
有下列情形之一者，除本法另有規定外，視為侵害著作權或製版權︰
二、明知為侵害著作權或製版權之物而散布或意圖散布而陳列或持有或意圖營利而交
    付者。
著作權法第九十三條
有下列情形之一者，處二年以下有期徒刑，得併科新台幣十萬元以下罰金︰
三、以第八十七條各款方法之一侵害他人之著作權者。


司法院資訊處製作；財團法人民間司法改革基金會備份。
